【裁判字號】    96,訴,4689
【裁判日期】    970401
【裁判案由】    毒品危害防制條例
【裁判全文】
臺灣板橋地方法院刑事判決              96年度訴字第4689號
公  訴  人  臺灣板橋地方法院檢察署檢察官
被      告  戊○○
選任辯護人  林上鈞律師
            李詩皓律師
            黃重鋼律師
被      告  甲○○
指定辯護人  本院公設辯護人  丁○○
被      告  乙○○
                    （因另案於臺灣臺東戒治所強制戒治）
選任辯護人  溫思廣律師
上列被告因違反毒品危害防制條例案件，經檢察官提起公訴（96
年度偵字第17308 號），本院判決如下：
    主  文
乙○○轉讓第二級毒品，處有期徒刑陸月，如易科罰金，以新臺
幣壹仟元折算壹日；其餘被訴部分均無罪。
戊○○、甲○○均無罪。
    事  實
一、乙○○（綽號阿樂）基於轉讓第二級毒品甲基安非他命之犯
    意，於民國96年7 月14日11時28分之後同日某時許，在臺北
    縣新莊市○○路某工廠宿舍內，無償轉讓淨重少於1 公克之
    甲基安非他命予真實姓名年籍不詳、綽號「阿龍」之成年男
    子。嗣於96年7 月25日18時15分許，在臺北縣泰山鄉○○路
    ○ 段318 號之2 為警查獲。
二、案經臺北市政府警察局移送臺灣板橋地方法院檢察署檢察官
    偵查起訴。
    理  由
壹、有罪部分：
  一、程序方面：
    (一)、按被告以外之人於審判外之言詞或書面陳述，除法律有
        規定者外，不得作為證據，刑事訴訟法第159條第1 項
        定有明文，此乃傳聞證據之法則。次按傳聞法則之重要
        理論依據，在於傳聞證據未經當事人之反對詰問予以核
        實，乃予排斥，惟若當事人已放棄對原供述人之反對詰
        問權，於法院審判時表明同意該等傳聞證據可作為證據
        ，基於證據資料愈豐富，愈有助於真實發現之理念，並
        貫徹刑事訴訟法修法加重當事人進行主義之精神，確認
        當事人對於證據能力有處分權之制度，傳聞證據經當事
        人同意作為證據，法院認為適當者，亦得為證據。另當
        事人於調查證據時，對於傳聞證據表示「沒有意見」、
        「對於證據調查無意見」，而未於言詞辯論終結前聲明
        異議，應視為已有將該等傳聞證據採為證據之同意，刑
        事訴訟法第159條之5 亦規定甚明。
    (二)、被告乙○○及其選任辯護人於本院審理時已表明對於附
        表所示通訊監察譯文之證據能力無意見，且於言詞辯論
        終結迄未聲明異議，依刑事訴訟法第159 條之5 第2項
        規定，視為已同意通訊監察譯文具有證據能力，可作為
        證據，本院審酌上開證據並非非法取得，亦無證明力明
        顯過低之情形，自得採為證據。
  二、實體方面：
    (一)、犯罪事實之認定：
      １、上開事實，業據被告乙○○於本院準備程序及審理時
          自白不諱（見本院97年2 月4 日準備程序筆錄第2 、
          3 頁及97年3 月18日審判筆錄第29頁），並有如附表
          所示被告乙○○與「阿龍」之通訊監察譯文1 紙附卷
          可稽；又該通訊監察譯文內容係「阿龍」請求被告張
          毅恆提供甲基安非他命之對話，非僅係被告乙○○之
          單方陳述，其性質與被告之自白不同，自得作為被告
          乙○○自白之補強證據。從而，被告乙○○之選任辯
          護人以上開通訊監察譯文與被告之自白無異，仍應有
          刑事訴訟法第156 條第2 項規定之適用，不得作為有
          罪判決之唯一證據云云，尚非可採。再者，警方於96
          年7 月25日18時15分許，在臺北縣泰山鄉○○路○ 段
          318 號之2 力盟汽車廣場，自被告乙○○褲子口袋內
          扣得其所有之結晶物質1 包，經臺北市政府警察局鑑
          定結果含甲基安非他命成分，淨重0.32公克，有臺北
          市政府警察局96年8 月15日北市鑑毒字第660 號鑑驗
          通知書1 紙附卷可憑，益徵被告乙○○確有能力取得
          甲基安非他命後再轉讓與「阿龍」。
      ２、被告乙○○於本院準備程序時已陳明：如附表所示之
          通訊監察譯文內容，係「阿龍」打電話問伊是否有甲
          基安非他命，伊因此在台北縣新莊市○○路某工廠宿
          舍內提供甲基安非他命予「阿龍」，重量未超過1 公
          克，但未向阿龍拿錢等語綦詳（見本院97年2 月4 日
          準備程序筆錄第2 、3 頁及97年3 月18日審判筆錄第
          29頁），對照附表所示通訊監察譯文記載被告乙○○
          與「阿龍」相約即刻見面，且被告乙○○要求「阿龍
          」前往台北縣新莊市○○路等情相互吻合，堪認被告
          乙○○係於該通電話之後即96年7 月14日11時28分之
          後同日某時許，在台北縣新莊市○○路某工廠宿舍內
          無償轉讓淨重少於1 公克之甲基安非他命與「阿龍」
          。
      ３、公訴人雖認被告乙○○係基於販賣第二級毒品甲基安
          非他命之犯意，向戊○○、甲○○購入甲基安非他命
          後再轉售與「阿龍」，每公克可獲得新臺幣（下同）
          300 元至500 元之利益，而認被告乙○○係觸犯毒品
          危害防制條例第4 條第2 項之販賣第二級毒品罪嫌云
          云。訊據被告乙○○堅決否認販賣甲基安非他命予「
          阿龍」，並辯稱：「阿龍」打電話問伊有無甲基安非
          他命，伊因此請客送給「阿龍」甲基安非他命，但未
          向阿龍拿錢，且伊從未向戊○○、甲○○購入甲基安
          非他命等情。查公訴人認被告乙○○涉犯販賣甲基安
          非他命與「阿龍」罪嫌，無非係以戊○○、甲○○於
          警詢及偵查中之供詞暨附表所示通訊監察譯文為其論
          斷依據。惟戊○○、甲○○於警詢及偵查中之供詞無
          證據能力，詳如後述，且其2 人於本院審理時均具結
          證稱未曾販賣甲基安非他命與被告乙○○；又附表所
          示通訊監察譯文內容，係「阿龍」主動打電話詢問被
          告乙○○有無「男生（即甲基安非他命）」，欲向被
          告乙○○調取甲基安非他命，而非被告乙○○主動向
          「阿龍」兜售甲基安非他命。雖然被告乙○○在電話
          中表示「沒賺會倒楣」，似有「如無賺錢即不願轉讓
          」之意思，惟「阿龍」旋即調侃被告乙○○謂「賺那
          200 你也爽」，顯見被告乙○○與「阿龍」間頗有交
          情，因此被告乙○○辯稱：後來伊轉讓甲基安非他命
          與「阿龍」時，未向「阿龍」收取金錢等情，具有高
          度可能性。公訴人以附表所示通訊監察譯文及無證據
          能力之戊○○、甲○○於警詢及偵查中之供詞，逕認
          定被告乙○○係販賣甲基安非他命與「阿龍」，且每
          公克獲得300 元至500 元之利益云云，尚嫌率斷，委
          難憑採。
      ４、綜上所述，被告乙○○之上開自白與事實相符，本案
          事證明確，被告乙○○之上揭犯行堪予認定。
    (二)、論罪科刑之法律適用：
      １、按甲基安非他命係毒品危害防制條例第2 條第2 項第
          2 款所列之第二級毒品，雖然甲基安非他命亦係公告
          之禁藥，同時具有藥品之性質，惟毒品危害防制條例
          為防制毒品危害，維護國民身心健康所制定，為管制
          藥品管理條例之特別法，而依藥事法第1 條但書規定
          ：「但管制藥品管理條例有規定者，優先適用該條例
          之規定。」管理藥品管理條例既為藥事法之特別法，
          則毒品危害防制條例亦為藥事法之特別規定，關於轉
          讓第二級毒品行為，毒品危害防制條例第8 條第2 項
          既有處罰之規定，自應優先於藥事法第83條第1 項之
          規定而適用（臺灣高等法院96年度上訴字第5079號判
          決採相同見解）。本件被告乙○○無償提供甲基安非
          他命予成年人「阿龍」，核其所為係犯毒品危害防制
          條例第8 條第2 項之轉讓第二級毒品罪。被告乙○○
          轉讓毒品前持有之低度行為，應為其轉讓之高度行為
          所吸收，不另論罪。公訴人認被告乙○○係基於販賣
          甲基安非他命之犯意，向戊○○、甲○○購入甲基安
          非他命後再轉售與「阿龍」，每公克獲得300 元至50
          0 元之利益，而認被告乙○○係觸犯毒品危害防制條
          例第4 條第2 項之販賣第二級毒品罪嫌云云，容有未
          洽，已如前述，惟其基本社會事實同一，茲就起訴之
          犯罪事實，變更檢察官所引應適用之法條。爰審酌被
          告轉讓甲基安非他命之行為，助長毒品散布，危害他
          人身體健康與社會秩序，兼衡其犯罪之動機、目的、
          手段，其所轉讓之甲基安非他命淨重少於1 公克，份
          量甚微，暨於本院審理時坦承上情，態度尚稱良好等
          一切情狀，量處如主文第一項前段所示之刑，並諭知
          如易科罰金之折算標準。
      ２、第按沒收係附隨於主刑，必該沒收物品與其所宣告主
          刑，具有關連性，方能諭知沒收（最高法院87年度臺
          上字第1678號判決意旨參照）。查本案被告乙○○經
          檢察官起訴並經本院論罪科刑之犯行僅有轉讓甲基安
          非他命予「大龍」，而警方於96年7 月25日18時15分
          許，在臺北縣泰山鄉○○路○ 段318 號之2 扣得被告
          乙○○所持有之甲基安非他命1 包（淨重0.32公克）
          及在臺北縣新莊市○○路211 巷8 號3 樓被告乙○○
          房間內，扣得其所有之吸食器1 組、磅秤1 台、分裝
          袋2包及筆記本1 本等物，訊據被告乙○○堅決否認
          扣案之上開物品與其轉讓甲基安非他命予「大龍」之
          犯行有關，並陳稱扣案之上開甲基安非他命及吸食器
          均係其因施用甲基安非他命而持有等語，查無積極證
          據足資證明扣案之上開物品係被告乙○○供犯轉讓甲
          基安非他命與「阿龍」罪而持有，是上開物品皆與本
          案宣告之主刑無關連性，且甲基安非他命及吸食器係
          有關被告乙○○涉犯施用第二級毒品甲基安非他命罪
          之相關證物，揆諸前揭說明，尚不得於本件判決併予
          宣告沒收，應由檢察官另行依法處理，附此敘明。
貳、無罪部分：
  一、公訴意旨略以︰被告甲○○基於販賣第二級及第三級毒品
      之犯意，於96年5 月22日至96年6 月1 日，利用00000000
      00號行動電話門號為聯絡管道，將其向不詳之成年人購得
      之第二級毒品甲基安非他命、MDMA、第三級毒品K 他命、
      一粒眠，販售與乙○○、綽號「KK」、「小胖」以及其他
      真實姓名不詳之人；被告戊○○亦基於販賣第二級毒品之
      犯意，於96年7 月12日以每公克2250 至2500元不等之價
      錢，將其向不詳之成年人購得之第二級毒品甲基安非他命
      ，販售與乙○○。被告乙○○向戊○○、甲○○購入甲基
      安非他命後，再於96年7 月12日至7 月15日間，轉售與真
      實姓名不詳、綽號「小笨」之人，每公克可獲得300 元至
      500 元之利益。嗣於96年7 月25日18時15分許，在臺北縣
      泰山鄉○○路○ 段318 號之2 ，為警查獲被告甲○○持有
      甲基安非他命3 包 (總淨重0.3 公克)、K他命1 包 (淨重
      0.28公克)、 分裝袋1 包，被告戊○○持有吸食器1 組、
      分裝袋1 包、甲基安非他命1 包 (淨重5.42公克)， 乙○○持有甲基安非他命1 包(淨重0.32公克)， 另於同日22
      時許，在臺北縣新莊市○○路211巷8 號，查獲乙○○持
      有吸食器1 組、磅秤1 臺、分裝袋2 包等物 (上開三人涉
      嫌施用毒品部分均由檢察官另案偵辦)。 因認被告甲○○
      、戊○○、乙○○均涉犯毒品危害防制條例第4 條第2 項
      販賣第二級毒品罪嫌，被告甲○○另涉犯毒品危害防制條
      例第4 條第3 項販賣第三級毒品罪嫌云云。
  二、程序方面：
      依大法官會議釋字第582 號解釋意旨，共同被告於被告案
      件中係屬證人，法院應踐行人證之法定調查程序，始具有
      證據能力；而共同被告於被告案件中之警詢、偵查中陳述
      ，因被告無從為詰問，而有礙被告之對質詰問權，應無證
      據能力。本件公訴人於偵查中從未對甲○○、戊○○、乙○○踐行人證之法定調查程序，是共同被告甲○○、戊○○、乙○○於警詢及偵查中之陳述，依上開說明，對於其
      他被告均無證據能力。
  三、實體方面：
    (一)、公訴人認被告甲○○、戊○○、乙○○涉犯上開罪嫌，
        係以(1)被告3 人於警詢及偵查中之供詞，(2)通訊監察譯
        文2 份，(3)扣案K 他命1 包（淨重0.25公克）及交通部
        民用航空局醫務中心96年8 月16日航藥鑑字第0961202
        號毒品鑑定書，(4)扣案甲基安非他命5 包（總淨重6.1
        公克）及臺北市政府警察局96年8 月15日北市鑑毒字第
        660 號鑑驗通知書，(5)扣案分裝袋4 包、吸食器2 組、
        磅秤1 台，為其論斷依據。
    (二)、按犯罪事實應依證據認定之，無證據不得認定犯罪事實
        ，又不能證明被告犯罪者，應諭知無罪之判決，刑事訴
        訟法第154 條第2 項、第301 條第1 項分別定有明文。
        又檢察官就被告犯罪事實，應負舉證責任，並指出證明
        之方法，刑事訴訟法第161 條第1 項定有明文。因此，
        檢察官對於起訴之犯罪事實，應負提出證據及說服之實
        質舉證責任。倘其所提出之證據，不足為被告有罪之積
        極證明，或其闡明之證明方法，無從說服法官以形成被
        告有罪之心證，基於無罪推定之原則，自應為被告無罪
        判決之諭知（參考最高法院92年台上字第128 號判決）
        。次按刑事訴訟法第156 條第2 項規定：被告之自白，
        不得作為有罪判決之唯一證據，仍應調查其他必要之證
        據，以察其是否與事實相符。其立法意旨乃在防範被告
        自白之虛擬致與真實不符，故對自白在證據上之價值加
        以限制，明定須藉補強證據以擔保其真實性。又利用共
        同被告之自白或其他不利於己之陳述，作為認定其他共
        同被告犯罪之證據，不特與利用該被告自己之自白作為
        其犯罪之證明同有自白虛偽性之危險，亦不免有嫁禍於
        其他共同被告而為虛偽供述之虞。故就刑事訴訟法第15
        6 條第2 項之立法意旨觀之，共同被告之自白或其他不
        利於己之陳述，固得作為認定其他共同被告犯罪之證據
        ，但不得作為有罪判決之唯一證據，仍應調查其他必要
        之證據，以察其是否與事實相符，亦即仍須有補強證據
        以擔保該共同被告自白或不利於己之陳述的真實性，始
        得採為斷罪之依據，並非絕對可由法院自由判斷該共同
        被告之自白或不利於己之陳述之證明力。若不為補強證
        據之調查，而專憑此項供述據為其他共同被告犯罪事實
        之認定，即與上開規定有違（參考最高法院89年度台上
        字第3073號判決意旨）。茲就本案論述如下：
      １、關於被告戊○○部分：
          訊據被告戊○○堅決否認有販賣甲基安非他命予張毅
          恆之犯行，並辯稱：警方在力盟汽車廣場後方辦公室
          保險箱內扣得之甲基安非他命1 包及在房間內扣得之
          分裝袋2 包均係甲○○所有，伊從未販賣甲基安非他
          命與乙○○等語。經查：
        (1)、證人乙○○於本院審理時具結證稱：伊未曾向賴騰
            順買過甲基安非他命等語。而偵卷所附96年7 月12
            日22時17分許之通訊監察譯文固記載被告戊○○與
            乙○○之對話內容如下：「乙○○：『順哥喔，你
            幾點會走』。戊○○：『等一下』。乙○○：『我
            要1 個』。戊○○：『好啊』。乙○○：『我差不
            多11點半才有過去』。戊○○：『沒關係，我現在
            在畫圖，我朋友拿軟體來了』。乙○○：『好』。
            」惟證人乙○○於本院具結證稱：上揭對話中所謂
            「1 個」係指汽車音響喇叭的東西，講完電話後有
            無見面忘記了等語，被告戊○○於本院審理時亦陳
            稱：上揭對話係因伊之前答應要送乙○○CD主機或
            車子零件，所謂「1 個」係指CD換片箱等語，其2
            人均否認該對話內容係談論毒品之交易。是上開通
            訊監察譯文不能證明被告戊○○有販賣甲基安非他
            命與乙○○之行為。
        (2)、警方於96年7月25日18時15分許，在臺北縣泰山鄉
            ○○路2 段318 號之2 力盟汽車廣場後方辦公室保
            險箱內扣得甲○○所有之甲基安非他命1包（毛重
            5.43公克、淨重5.42公克，在辦公室房間內查獲李
            明倫所有之分裝袋2 包及吸食器1 個暨戊○○所有
            之吸食器1 個，在乙○○褲子口袋內扣得其所有之
            甲基安非他命1 包（毛重0.52公克、淨重0.32公克
            ），於甲○○手上扣得其所有之甲基安非他命3 包
            （共毛重0.96公克，淨重0.36公克）及K 他命1 包
            暨分裝袋1 包，嗣甲○○帶同警方前往桃園縣龜山
            鄉○○○○街70號4 樓房間書桌下扣得甲○○所有之
            磅秤1 台、分裝袋1 包、分裝吸管2 支，警方另在
            臺北縣新莊市○○路211 巷8 號3 樓乙○○房間內
            ，扣得乙○○所有之吸食器1 組、磅秤1 台、分裝
            袋2 包及筆記本1 本等物等，業據戊○○、甲○○
            、乙○○供明在卷，並有臺北市政府警察局96年8
            月15日北市鑑毒字第660 號鑑驗通知書及交通部民
            用航空局航空醫務中心毒品鑑定書各1 紙附卷可稽
            。惟證人甲○○於本院審理時具結證稱：警方在力
            盟汽車廣場後方辦公室保險箱內扣得之甲基安非他
            命1 包及在房間內扣得之分裝袋2 包均係伊所有，
            伊不知道戊○○有無販賣甲基安非他命等語，是扣
            案之該甲基安非他命1 包及分裝袋2 包均與被告賴
            騰順無關，不能證明被告戊○○有販賣甲基安非他
            命之行為。又戊○○於警詢時即自承自95年12月間
            起至96年7 月23日止，多次施用甲基安非他命等情
            不諱，是扣案被告戊○○所持有之吸食器亦僅能證
            明被告戊○○有施用甲基安非他命之犯行而已。從
            而，公訴人執上開扣案物品及毒品鑑定書以證明被
            告戊○○有販賣甲基安非他命興乙○○之行為，殊
            不可採。
      ２、關於被告甲○○部分：
          訊據被告甲○○堅決否認有販賣甲基安非他命、MDMA
          、K 他命、一粒眠與乙○○、綽號「KK」、「小胖」
          或其他真實姓名不詳之人之犯行，並辯稱：伊未販賣
          上開毒品與乙○○、「KK」、「小胖」等人，警方扣
          得伊所持有之甲基安非他命，係供自己施用，而磅秤
          則供機車使用等語。經查：
        (1)、被告甲○○雖於警詢時自白：伊曾將K 他命、搖頭
            丸及甲基安非他命以原價轉讓他人，只從中抽取約
            1 成毒品留供自己施用云云。惟被告甲○○於本院
            審理時已翻異前供並否認曾販賣或轉讓上揭毒品與
            他人。是被告甲○○之自白並非前後一致，且被告
            甲○○始終未明確供述其係於何時、何地、以何價
            格販賣何種毒品與何人，其自白空洞籠統，顯有瑕
            疵，且依上開說明，仍須藉補強證據以擔保其真實
            性，不得作為有罪判決之唯一證據。
        (2)、證人乙○○於本院審理時具結證稱：伊未曾向李明
            倫買過甲基安非他命，伊係與甲○○合資共同向他
            人購買甲基安非他命後再一起吸用等語。觀諸偵卷
            所附被告甲○○與乙○○、「KK」、「小胖」等人
            於96年5 、6 月間之通訊監察譯文內容（見偵卷第
            33至38頁），固有乙○○向被告甲○○表示「要拿
            02哦」等語，被告甲○○向「ＫＫ」表示「你能幫
            我調一下」、「上面的路你有嗎」、「100 ，2 種
            不一樣的」等語，及被告甲○○向「小胖」表示「
            他如拿多點我就算他少一點」、「1 克75」等語之
            曖昧可疑對話。惟被告甲○○、證人乙○○於本院
            審理時均否認上開對話內容係談論毒品交易，而上
            開對話內容既未明白表示係進行毒品之交易，且檢
            察官迄未查明「KK」或「小胖」之真實身分，無從
            究明上開對話之真實本意，更未扣得任何因該對話
            內容而交付之毒品，亦無其他足資證明雙方於通話
            後曾經見面交易之任何證據，則上開通訊監察譯文
            內容，實不足以證明被告甲○○有販賣上開毒品與
            乙○○、「KK」、「小胖」等人之行為。
        (3)、共同被告戊○○於警詢、偵查及本院審理時，均未
            提及其曾自被告甲○○處取得任何毒品，亦未曾指
            述被告甲○○有販賣或轉讓毒品予他人之情事。
        (4)、被告甲○○於警詢時自承：伊自93年起開始施用K
            他命，自95年起開始施用甲基安非他命等情不諱。
            因此扣案被告甲○○所持有之K 他命、甲基安非他
            命、分裝袋、吸食器等物暨毒品鑑定書，僅能證明
            被告甲○○有施用K 他命與甲基安非他命之犯行，
            不能證明其有販賣上開毒品之行為。又，磅秤之用
            途甚多，施用毒品者亦常自備磅秤，以避免向他人
            購買毒品時因重量不足而吃虧上當，是扣案之磅秤
            亦不足以證明被告甲○○有販賣毒品之行為。
      ３、關於被告乙○○部分：
          訊據被告乙○○堅決否認有販賣甲基安非他命與「小
          笨」之犯行，並辯稱：伊從未提供甲基安非他命與「
          小笨」，反而是伊向「小笨」以每公克2500元之價格
          買過甲基安非他命，伊也從未向戊○○、甲○○買過
          甲基安非他命；警方扣得伊所持有之甲基安非他命，
          係供自己施用等語。經查：
        (1)、被告乙○○於警詢時即已陳明：0000000000號電話
            簡訊是「小笨」傳給伊的，其內容是說明甲基安非
            他命之數量及價格，問伊要不要買，伊都是向「小
            笨」等人購買甲基安非他命，每公克2500元等語（
            見偵卷第46頁）。觀諸偵卷所附96年7 月14日11時
            36分之通訊監察譯文記載「小笨」使用0000000000
            號行動電話與被告乙○○對話內容如下：「乙○○
            ：『小笨哦』。小笨：『嘿』。乙○○：『你要拿
            過來嗎』。小笨：『拿過去喔』、乙○○：『不然
            你搬家了啊』。小笨：『嘿啊，我搬了，我拿過去
            給你要多少』、乙○○：『1 個』。小笨：『那你
            貼我1-200 塊計程車錢算我向你借的』。乙○○：
            『好啦，多久到』。小笨：『我換個衣服馬上出去
            』。乙○○：『我在公司快點喔』。小笨：『好』
            」及所附96年7 月17日2 時48分許之通訊監察譯文
            記載小笨以0000000000號行動電話傳送予被告張毅
            恆之簡訊內容為「糖果5 個1 萬2 ，1 個2 千5 ，
            要拿要快黑，急需現金」，明顯係「小笨」欲販賣
            疑似毒品之東西與被告乙○○，而非被告乙○○向
            「小笨」兜售毒品，因此被告乙○○辯稱伊從未販
            賣甲基安非他命與「小笨」，反而是伊向「小笨」
            以每公克2500元之價格購買甲基安非他命乙節，應
            非子虛。
        (2)、證人戊○○於本院審理時具結證稱：伊未曾販賣或
            轉讓甲基安非他命與乙○○，96年7 月12日22時17
            分許之通訊監察譯文內容，係指伊要送CD主機或車
            子零件與乙○○，談話內容所指「1 個」係指CD換
            片箱，而非談論甲基安非他命之交易等情，核與被
            告乙○○於本院審理時供稱：上揭對話中所謂「1
            個」係指汽車音響喇叭的東西，講完電話後有無見
            面忘記了等語，其2 人均否認該對話內容係談論毒
            品之交易。是上開通訊監察譯文不能證明被告張毅
            恆有意圖營利而向戊○○販入甲基安非他命之行為
            。
        (3)、證人甲○○於本院審理時亦具結證稱：警方在力盟
            汽車廣場後方辦公室保險箱內扣得之甲基安非他命
            1 包及在房間內扣得之分裝袋2 包均係伊所有，伊
            沒看過也沒聽過乙○○曾販賣甲基安非他命與他人
            等語。證人即製作被告乙○○警詢筆錄之警員吳松
            茂雖於本院審理時具結證稱：伊製作乙○○之警詢
            筆錄時未施用強暴、脅迫或其他非法方法等語，惟
            證人吳松茂之證詞僅能證明乙○○於警詢時曾為上
            揭供詞，不能證明被告乙○○有販賣甲基安非他命
            與「小笨」之犯行。
        (4)、被告乙○○於警詢時自承：伊施用甲基安非他命約
            7、8 年，最後一次是在96年7 月25日下午14時許
            等情不諱，因此扣案被告乙○○所持有之甲基安非
            他命、分裝袋、吸食器等物暨毒品鑑定書，僅能證
            明被告乙○○有施用甲基安非他命之犯行，不能證
            明其有販賣上開毒品與「小笨」之行為。又，磅秤
            之用途甚多，施用毒品者亦常自備磅秤，以避免向
            他人購買毒品時因重量不足而吃虧上當，是扣案之
            磅秤亦不足以證明被告乙○○有販賣毒品與「小笨
            」之犯行。
  四、綜上所述，公訴人所提出共同被告甲○○、乙○○、戊○○於警詢及偵查中之供述，對於其他被告均無證據能力，
      而其所舉通訊監察譯文、扣案之上開物品及毒品鑑定書亦
      均不能證明被告戊○○、甲○○、乙○○有販賣毒品之犯
      行，依上開說明，此部分不能證明被告3 人犯罪，自應諭
      知被告3 人均無罪之判決。
據上論斷，應依刑事訴訟法第299 條第1 項前段、第300 條、第
301 條第1 項，毒品危害防制條例第8 條第2 項，刑法第11條前
段、第41條第1 項前段，判決如主文。
本案經檢察官丙○○提起公訴、由檢察官黃佳權到庭執行職務。
中    華    民    國    97    年    4     月     1    日
              刑事第九庭  審判長法  官  樊季康
                                法  官  劉元斐
                                法  官  朱嘉川
以上正本證明與原本無異
如不服本判決應於送達後10日內向本院提出上訴狀
                                書記官  梁宜庭
中    華    民    國    97    年    4     月    7     日
附表：
┌─┬────────┬─────────┬──────────────────┐
│編│通話時間        │受話人（Ａ）      │通話內容                            │
│號│                │發話人（Ｂ）      │                                    │
├─┼────────┼─────────┼──────────────────┤
│01│96年7 月14日11時│（Ａ）乙○○      │阿龍：阿樂哦。                      │
│  │28分            │      0000000000  │乙○○：你誰。                      │
│  │                │（Ｂ）阿龍        │阿龍：我阿龍啦，你那有「男生」嗎？  │
│  │                │      0000000000  │乙○○：有啊。                      │
│  │                │                  │阿龍：一個多少？                    │
│  │                │                  │乙○○：35啦。                      │
│  │                │                  │阿龍：35比人家貴，這我去那個嘛才23，│
│  │                │                  │      最高25，你就35....            │
│  │                │                  │乙○○：我拿就25了                  │
│  │                │                  │阿龍：25先給你調一下啦，有辦法嗎    │
│  │                │                  │乙○○：沒辦法啦，沒賺會倒楣。      │
│  │                │                  │阿龍：頭被抓了，要用一下跟你調。    │
│  │                │                  │乙○○：不然連還的32啦              │
│  │                │                  │阿龍：算讓你賺200 塊這樣喔，賺那200 │
│  │                │                  │      你也爽。                      │
│  │                │                  │乙○○：嘿啦，沒賺會倒楣。          │
│  │                │                  │阿龍：好啦，去哪照你。              │
│  │                │                  │乙○○：我在化成路啦。              │
│  │                │                  │阿龍：你還在那喔，你能不能出來一點，│
│  │                │                  │      我在中和。                    │
│  │                │                  │乙○○：沒辦法啦，沒機車。          │
└─┴────────┴─────────┴──────────────────┘
附錄本案論罪科刑法條全文：
毒品危害防制條例第8條第2項
轉讓第二級毒品者，處 6 月以上 5 年以下有期徒刑，得併科新
臺幣 70 萬元以下罰金。


司法院資訊處製作；財團法人民間司法改革基金會備份。
